【裁判字號】    88,訴,2165
【裁判日期】    890120
【裁判案由】    毒品危害防制條例
【裁判全文】
臺灣高雄地方法院刑事判決                        八十八年度訴字第二一六五號
    公  訴  人  臺灣高雄地方法院檢察署檢察官
    被      告  丙○○
    選任辯護人  許明德律師
                吳芝瑛律師
                鄭勝智律師
右列被告因違反毒品危害防制條例案件，經檢察官提起公訴（八十八年度偵字第二四
四七二號），甲○判決如左：
    主  文
丙○○連續販賣第二級毒品，處有期徒刑柒年貳月，褫奪公權伍年；因販賣所得之財
物新台幣貳仟元沒收，如全部或一部不能沒收時，追徵其價額或以其財產抵償之。
    事  實
一、丙○○基於意圖營利之概括犯意，於民國（下同）八十八年八月上旬某日下午十
    一時許及同月十四日下午四時許，連續二次在高雄市鼓山區○○○路與吳鳳路口
    之「九達撞球場」，以每包新台幣（下同）一千元之價格，販賣第二級毒品安非
    他命予戊○○施用。嗣於同月十五日下午九時許，戊○○在高雄市○○區○○路
    與葆禎路口為警查獲，而供出上情。
二、案經高雄市政府警察局鼓山分局移送臺灣高雄地方法院檢察署檢察官偵查起訴。
    理  由
一、訊據被告固不否認有於右揭時、地提供第二級毒品安非他命各一小包予戊○○施
    用，惟矢口否認有販賣之犯行，辯稱：我跟戊○○是一起合買的云云。惟查：
  (一)、右揭事實，業據證人戊○○於警訊及偵審中分別供述：「我是在本（即八十八
      年）八月初及八月十四日，均在『九達撞球場』，每次以壹仟元代價，向丙○
      ○購得二次安非他命吸食。時間同上述時地記載」（警卷第六頁背面）、「（
      林是給你幾次安非他命？）二次，一次在八月初，另次在八月十四日，二次地
      點均在九達撞球場，每次拿一仟元給他，他就各賣給我一包，第一次晚上十一
      點，第二次在下午四點。」（偵查卷第十三頁背面）、「確實‧８月初晚上
      時及‧８‧向丙○○購買安非他命，以每包新台幣一千元之代價購買。
      」（甲○八十八年十二月九日訊問筆錄），觀諸證人黃林宏就被告販賣安非他
      命之次數、金額、數量、時間、地點等情，於警訊及偵審中指證歷歷一致無訛
      ，堪認其證詞應非杜撰之詞。又員警曾提示被告之口卡片供戊○○指認，有指
      證之口卡片附於警訊筆錄可按，則證人自無誤認之虞。再者，誣陷他人販賣毒
      品者依法須反坐其罪，此觀毒品危害防制條例第十六條規定自明，衡情證人尚
      無僅因施用安非他命之犯行遭警查獲，而干冒誣告罪之重典來設詞誣陷之必要
      。況被告於偵查中亦自承：「（對黃所言有何意見？）（按即上開證人戊○○
      於偵查中之證述）無意見，他所言實在。」、「（為何賣毒品給黃？）因當時
      撞球沒錢，我們都一起撞球」等語（偵查卷第十三頁背面），從而，被告上開
      所辯顯係事後卸責之詞，不足採信。事證己臻明確，被告右揭犯行堪以認定。
  (二)、證人戊○○雖於甲○審理時翻異前供，改稱：「第一次我問他有沒有毒品，我
      跟他說我身上有錢，他叫我等一下，等一下，他就叫（應為「就」字之誤）拿
      了一包安非他命給我，第二次是八月十四日我說我們合買，每人出一千元買，
      他先幫我墊錢」云云（甲○八十八年十二月九日訊問筆錄），然被告則謂：「
      安非他命是向阿進男子買的，一包給我，一包給戊○○，戊○○拿錢給我，我
      替他買安非他命，共買二次（即八月十四日及八月上旬），每包壹仟元都是在
      九達撞球場」等語（甲○八十八年十二月二十八日審判筆錄），就八月十四日
      購買安非他命之供述，證人戊○○係稱被告幫他墊錢，而被告則稱戊○○拿錢
      給被告，二人之說詞明顯不同，證人戊○○之上開既有瑕疵，即難為被告有利
      之認定。
  (三)、證人乙○○於甲○審理時固證稱：「八月十四日晚上在家吃飯，問丙○○說你
      哥哥有看到你與不良少年拿一包東西，我問他那是什麼東西，他不說我罵他，
      他才說是幫朋友拿安非他命」、「（他有無說是向那個朋友拿的？）他說是戊
      ○○」等語（甲○八十八年十二月二十八日審判筆錄），惟證人當時並沒有在
      場，而是事後聽被告所言，自屬傳聞證據，不足憑信。
  (四)、證人丁○○於甲○審理時固證稱：「當天我要出去買東西，行經該路段時，看
      見丙○○在路邊與陌生男子交換東西（我在路對面）。．．．」、「（看見丙
      ○○時，他所在位置為何？）撞球場門口旁邊，那人坐在機車上，機車停在路
      邊，頭載安全帽。」云云（甲○八十八年十二月二十八日審判筆錄），惟被告
      供述：「（與阿進交貨地點？）九達撞球場（位於九如四路與吳鳳路）外面騎
      樓交易安非他命」等語（同日審判筆錄），就交貨地點乙節，被告稱係在九達
      撞球場外面『騎樓』，證人則稱在九達撞球場外『路邊』，二人之陳述亦不相
      同，證人丁○○之上開證言既有瑕疵，尚難為被告有利之認定。
二、查安非他命係八十七年五月二十二日公布生效之毒品危害防制條例第二條第一項
    第二款所規定之第二級毒品。核被告販賣安非他命之行為，係犯毒品危害防制條
    例第四條第二項之販賣第二級毒品罪。被告先後販賣安非他命之行為，時間緊接
    ，犯罪構成要件相同，顯係出於概括之犯意為之，為連續犯，應依刑法第五十六
    條之規定，論以一罪並加重其刑。再者，被告販賣安非他命前，持有安非他命之
    行為，本應以持有論，惟持有後進而販賣，其持有之低度行為應被販賣之高度行
    為所吸收，不另論持有毒品罪。審酌被告所為，殘害國民身心健康，亦足使社會
    因施用毒品人口增加，而相對提高社會負成本，減損勞動生產力，影響社會層面
    頗深，及其轉讓及販賣之次數、數量、犯罪所得多寡等一切情狀，量處如主文所
    示之刑，以資懲儆。又依其犯罪之性質有宣告褫奪公權之必要，故宣告褫奪公權
    如主文所示之期間。至未扣押之販毒所得二千元，係供被告販賣安非他命犯罪所
    得之物，依毒品危害防制條例第十九條第一項之規定，併予宣告沒收，如全部或
    一部不能沒收時，追徵其價額或以其財產抵償之。
據上論斷，應依刑事訴訟法訴訟法第二百九十九條第一項前段，毒品危害防制條例第
四條第二項、第十九條第一項，刑法第十一條前段、第五十六條、第三十七條第二項
，判決如主文。
中      華      民      國    八十九      年    一      月    二十      日
                                  臺灣高雄地方法院刑事第四庭
                                      法  官  王 俊 隆
右正本證明與原本無異。
如不服本判決，應於送達後十日內，向甲○提出上訴狀。
                                      書記官  涂 亨 玉
中      華      民      國    八十九      年    一      月    二十      日
附錄本件論罪科刑法條法條：
毒品危害防制條例第四條第二項
製造、運輸、販賣第二級毒品者，處無期徒刑或七年以上有期徒刑，得併科新臺幣七
百萬元以下罰金。


司法院資訊處製作；財團法人民間司法改革基金會備份。
